
# データ型

## ベクトル

* Rではベクトルとして代入される。
* 文字列は`""`でくくる。
* 数値はそのまま代入
* 論理値は`TRUE`と`FALSE`

```{r vector}
hoge <- "やっほー"
fuga <- 1.414
foo <- TRUE
hoge; fuga; foo
```

* 複数の値を代入するときは`c()`を使う
    * 型強制が起こる
        * 数値は文字列に
        * 論理値は数値か文字列に

```{r combine_vectior}
hoge <- c("やっほー", "おっはー")
fuga <- c(1.414, 1.732)
foo <- c(TRUE,FALSE)
hoge; fuga; foo
```

```{r combine_vector2}
hoge2 <- c("やっほー", 1, TRUE)
fuga2 <- c(1.414, TRUE)
hoge2; fuga2
```

### クイズ

<h4>次のベクトルはどんなデータになるでしょう</h4>

```{r quiz_vector}
quiz1 <- c(1+TRUE, "やっほー")
quiz2 <- c(1+TRUE, 3) * FALSE
```

### 正解は

```{r ans_vector}
quiz1

quiz2
```

`TRUE`は`1`に，`FALSE`は`0`になります。

## リサイクルルール

* 小さいベクトルが，大きいベクトルにあわせて繰り返されます。
* ベクトルの長さによって警告が出る


```{r calc_vector}
a <- c(1,2,3,4)
b <- c(1,2)
c <- c(1,2,3)
```

```{r res_calc}
a * 3
a + b
b + a
a * c
```



## ベクトルの要素を参照する

<h3>ベクトルの要素は`[1]`からはじまる!</h3>

* ベクトルの参照は線形代数と一緒
* `[行番号,列番号]`で参照する!

```{r matrix}
a <- c(1,2,3,4)
dim(a) <- c(2,2) #2次元配列
a

a[1,2]

a[c(1,2),2]
```

* 行だけや、列だけは
* `[行番号,]` `[, 列番号]`でそれぞれ参照できる

```{r matrix_row_col}
a[1,]

a[, 2]
```

* 代入もできる

```{r matrix_swap}
a

tmp <- a[2,1]
a[2,1] <- a[1,2]
a[1,2] <- tmp
a
```

* ちなみに
* `[`も関数

## NA

* `NA`はNot Available
  * なにかわからない値に使う
* 特別な値


```{r na_ex}
na_vec <- c(NA, NA, NA)
is.na(na_vec)
na_vec + 1
na_vec == 1
na_vec == NA
na_vec != NA
```

## scanfみたいなのも用意されてる

* readline関数

```{r scan}
a <- readline("入力してね: ")

#> 入力してね: ここに入力
```

* これを使うと簡単なクイズができる。


<h3> 作ってみよう。</h3>

```{r quiz_r}
quiz <- function() {
  answer <- "さくらんぼ"
  ans_u <- readline("おうとうってなんだ？: ")
  if (ans_u == answer) print("あってるよ") 
  else print("まちがってるよ")
}
quiz()
```

## 他の型

|          |          |          |          |
|:--------:|:--------:|:--------:|:--------:|
|NULL      |symbol    |pairlist  |closure   |
|environment|promise  |language  |special   |
|builtin   |char      |`logical`   |`integer`   |
|`double`    |`complex`   |`character` |`bytecode`       |

とか、他にもいっぱいあります。
