
# 他言語との連携

## C言語


* さっきのクイズをCにしてみると

```c
#include "/usr/include/stdio.h"
#include "/usr/include/stdlib.h"
#include "/usr/include/string.h"
#include "/usr/include/R/R.h"

void quiz(char **ans_u);

void quiz(char **ans_u) {
  char answer[] = "さくらんぼ";
  char yes[] = "あってるよ";
  char no[] = "まちがってるよ";

  printf("おうとうってなんだ？: %p\n",*ans_u);
  if(strcmp(answer,*ans_u) == 0) {
        printf("%s",yes);
  } else {
        printf("%s",no);
  }
}
```


* gccだとエラーは出ないが，危険っぽい

```bash
gcc -shared -fPIC -I/usr/include/R -o quiz_point.so quiz_point.c
```

* Rのバッチコマンドからビルドする

```bash
R CMD SHLIB quiz_point.c
```


```{r quiz,eval=FALSE}
dyn.load("./C/quiz_point.so")
ANS <- "さくらんぼ"
.C('quiz', as.character(ANS))
#> list()
#> おうとうってなんだ？: まちがってるよ
dyn.unload("./C/quiz_point.so")
```


* `R.h`のinclude必要!
* ヘッダファイルのincludeには絶対パスで指定するのが簡単
* `?.C`でデータ型を確認する
* gccも使える
    * gccのオプションでヘッダファイルのパスを指定する。
         * `-I/usr/include/R`
         * R.h内部でRconfig.hが呼び出されるため


### Cのコードはめんどい {#Ccompile}

* 関数の戻り値は`void`にする。
* 引数はポインタを使う。
* RのデータとCの引数の型とが一致しない
* gccだと.soをつくれてしまう
* Rバッチだとエラーの特定がしづらい

### Rからロード {#C2R}

* 形式は，`.so`か`.dll`
* `dyn.load(`"hoge.so"`)`で読み込む
* `dyn.unload(`"hoge.so"`)`でアンロード
    * Rはメモリだけで処理するのでアンロードしておくといい
    * fcloseぐらいに思っておく
* `.C('関数名',引数)`か`.Call()`を使う
* RにはC用のデータ型が用意されている


## シェルスクリプト {#shellscript}

* シェルでも再現してみる。
* これはけっこう素直に扱える。

```{bash quiz_sh, results='hide', eval=FALSE}
#!/bin/sh

if [ $# -eq 1 ] 
then
        echo "おうとうってなんだ？"
        R --vanilla --no-save --slave -f ./quiz_sh.R --args $1

else
        echo "引数の数が正しくありません。"
fi
```

```{r quiz_sh_r, eval=FALSE}
ans_u <- commandArgs(trailingOnly = TRUE)

diagnosis <- c("まちがってるよ\n",
               "あってるよ\n")

cat( ans_u )
cat( "\n" )

cat(diagnosis[ (ans_u == "さくらんぼ") + 1 ])
```

```bash
chmod u+x quiz_sh.sh
```

### commandArgs()

* `trailingOnly = TRUE`を指定する。
    * `FALSE`だとコマンドとオプションも渡される。
* Rコマンドのオプションに`--args`を指定する。
* 引数を複数わたすこともできる。

### shebang

* シバンを変えることで`.R`スクリプトを直接実行できる。

```bash
#! /usr/bin/R --vanilla --no-save --slave -f

quiz <- function() {
  answer <- "さくらんぼ"
  ans_u <- readline("おうとうってなんだ？: ")
  if (ans_u == answer) print("あってるよ") 
  else print("まちがってるよ")
}
quiz()
```

```bash
chmod u+x ファイル名
```

## ヒアドキュメント {#program_with_heredoc}

* シェルのヒアドキュメントも使える

```bash
R --vanilla --no-save --slave << EOF
quiz <- function() {
  answer <- "さくらんぼ"
  ans_u <- readline("おうとうってなんだ？: ")
  if (ans_u == answer) print("あってるよ") 
  else print("まちがってるよ")
}
quiz()
EOF
```


## 他にも使える言語


* C++
* Python
* Ruby
* SQL
* Haskell
* Rust

などなどいろいろ用意されている。
