# rmarkdown

## rmarkdownの準備

* File > New File > R markdown > Document HTML(ラジオボタン) > OK
* はじめてrmdファイルを作ろうとするとエラーが出る
    * 出ない人もいるかもです
* とりあえず，インストールしてください。

```{r , eval=FALSE}
install.packages(c("bitops", "caTools"))
```

## yamlヘッダ

* 出力するファイルのオプションを設定

<pre>
---
title: "たいとる"
author: "書いた人"
date: "日付"
output: 出力形式: 
    css: "cssのパス"
    self_contained: TRUEかFALSE
---
</pre>

* レベルを下げる場合は、タブ1つかスペース4つ
* `self_contained`は、jsとかをまとめるかどうか
    * 通常は`TRUE`を使う

## 出力形式

|指定方法|出力形式|
|:------:|:------:|
|html_document|html|
|pdf_document|pdf|
|word_document|word|
|ioslides_presentation|htmlのスライド|
|revealjs::revealjs_presentation|イケてるスライド|
|bookdown::gitbook|本|

* `bookdown`は、今回の資料で使った形式
    * `pdf_book`や`epub_book`がある
* 他にもいろいろな出力形式がある
* pdfはlatexをつかうので、ハマる


```{r install_revealjs, eval=FALSE}
#CRANから
install.packages("revealjs")

#githubから
install.packages("devtools")
devtools::install_github("rstudio/revealjs")
```

```{r install_bookdown, eval=FALSE}
install.packages("bookdown")
```

## pdfの出力

* pdfを出力するとエラーが出る
* texライブラリが足りないみたい
* 日本語はutf-8にすると闇が深い

<pre>
output: pdf_document
    
Ctrl + Shift + K (knit)
</pre>

### texのログファイル

* pdfをレンダリングするとログが出るので読む
    * 大事なところだけでいい

<pre>
! LaTeX Error: File `titling.sty' not found.
!  ==> Fatal error occurred, no output PDF file produced!
</pre>

* `titling.sty`がないということ

<pre>
Package microtype Warning: You don't seem to be using pdftex, luatex or xetex.
(microtype)                `microtype' only works with these engines.
(microtype)                I will quit now.

)

! Package microtype Error: The protrusion set `basicmath' is undeclared.
(microtype)                Using set `\MT@default@pr@set ' instead.
</pre>

* `microtype`はpdftex, luatex, xetexでしか働かない

### texライブラリ

* texライブラリを追加すればOK

* titling.styの場合
    * 他のstyの場合は、titlingの部分を読み替えてください
* wgetを使う場合は、CTANで必要なzipのURLを取得してください

```bash
wget ftp://ftp.jaist.ac.jp/pub/CTAN/macros/latex/contrib/titling.zip
unzip titling.zip
cd titling.zip
latex titling.ins
sudo cp titling.sty /usr/share/texlive/texmf-dist/tex/latex/titling/
sudo texhash
```

* 必要ないかもだけど一応

<pre>
# You are recommended to install the tinytex package to build PDF.FALSE
On Rstudio
install.packages("tinytex")
</pre>

## styのインストール

* さっきの方法でもいけるけど、リポジトリにある場合もある
* `yum`, `apt`でもいける

```bash
sudo yum install texlive-*
```

```bash
sudo apt-get install texlive-*
```


## texエンジン

* yamlヘッダにlatex_engineを指定する
* 日本語はlualatexかxelatex
* pdflatexでも日本語化できるけど、SJISじゃないとエラーがいっぱい
* `includes`でパッケージを指定できる
    * 例として挙げてますが、`\usepackage`の部分は無視してください
    * たぶん、エラー出ます

<pre>
---
output: pdf_document: 
    latex_engine: lualatex
    header-includes: 
        - \usepackage[utf-8]{inputenc} //絶対やらないでくださいハマります
---
</pre>

## includes {#rmarkdown_includes}

* yamlヘッダでファイルの読み込みもできる
* pdfの場合、preamble.texファイルを読み込むのが主流

<pre>
---
output:
    html_document:
        include:
            in_header: ファイル名
            before_body: ファイル名
            after_body: ファイル名
    pdf_document:
        includes:
            in_header: preamble.tex
            before_body: before_body.tex
            after_body: after_body.tex
        latex_engine: xelatex
---
</pre>

## コードチャンク

### コードチャンクの書き方

* 先頭の\\はエスケープです。
* 取り除いてください。

<pre>
\```{r}
\Rのコード 
\``` 
</pre>

* `Ctrl + Alt + I` でチャンクを追加できる

## チャンクオプション

* `{r チャンク名, オプションの指定}`

|オプション|T, F| 結果 |
|:--------:|:--:|:----:|
|include   |FALSE|コードと結果を表示しない|
|echo      |FALSE|コードを表示しない|
|message   |FALSE|メッセージを表示しない|
|eval      |FALSE|実行しない|

* ほかにもいろいろある
* オプションのチェック方法
    * `knitr::opts_chunk$get`

## setupチャンク

* `{r setup, include = FALSE}`
* setupのチャンクは一度しか使えない。
* `include = FALSE`がよく使う指定。
    * コードチャンクを表示しない


* 今回は次のように設定してある。
* bookdownは違う設定をしてある。

<pre>
\```{r setup, include=FALSE}
knitr::opts_chunk$set(
  comment = "#>",
  collapse = TRUE,
  fig.show = "hold"
)
\```
</pre>

## エンジン

* `{r チャンク名, engine="言語名"}`
* ````言語名:チャンク名`
* `{言語名 チャンク名, オプション}`

[他言語](./section-5.html) に書いた言語以外にもいろいろ使える。

## tex数式 {#tex_math}

* インラインは`$数式$`
* ブロックラインは`$$数式$$`

たとえば,$E=mc^2$, $mgh=\frac{1}{2}mv^2$

$$E=mc^2$$
$$mgh=\frac{1}{2}mv^2$$

## texコマンド {#tex_command}

* コマンドは\\をつける

|コマンド|効果|
|:-------:|:--------:|
|`\text`  | 演算子など記号を文字にする |
|`{\rm }` | 文字がイタリックになるのをやめる|
|`_{}`    | 下付き文字 |
|`^{}`    | 上付き文字 |
|`\theta` |$\theta$ギリシャ文字(ほかにも使えます)|
|`\frac{a}{b}`|$\frac{a}{b}$の分数をつくる|
|`\int_a^b`|$\int_a^b$こんな感じの積分を作る|

* 他にもいっぱい用意されている
