# shiny

* Rでwebアプリを作れるやつ
* shinyパッケージをインストールする
* ここ数年で仕様が変化している模様
    * ui.Rとserver.Rからapp.Rに
* shinyサーバーをインストールして構築するのは難易度高め
* shinyserverproを使うとユーザー認証ができたりする。

* ここからは`eval=FALSE`にしてある
    * shinyのある環境でお試しください。


* 簡単に書いてみると

```{r , eval=FALSE}
ui <- fluidPage(
  titlePanel("たいとる"),
  mainPanel(),
  sidebarPanel()
)

server <- function(input, output) {
  
}

shinyApp(ui = ui, server = server)
```


* ui.Rでの場合
    * `shinyUI()`でui設定を`{}`でくくって記述
* server.Rでの場合
    * `shinyServer()`でserver設定を`function(input,output){}`の関数内で記述
* app.Rでの場合
    * `ui`,`server`オブジェクトを定義
    * `shinyApp(ui = ui, server = server)`でアプリ起動


## widget

* さっきのはシンプルな形
* 入力フォームや出力などのウィジェットを定義する。

```{r Input_check}
ls(envir = environment(shiny::numericInput)) %>% 
  # ..*で任意の一文字以上, (Input|Output)でInputまたはOutput, $は行末のアンカー
  str_subset("..*(Input|Output)$") 
```


```{r , eval=FALSE}

ui <- fluidPage(
  titlePanel("numericInput&sliderInput"),
  fluidRow(
    column(6,
           numericInput("test_num", "数字を入力してね", value = NA, min = 0, max = 20)),
    column(6,
            sliderInput("test_slide", "スライドしよう", min = 0, max = 100, value = 20))
  ),
  textOutput("test_text")
)

server <- function(input, output) {
  output$test_text <- renderText({
    paste0("入力した数字は,", input$test_num, "スライダーの数字は,", input$test_slide)
  })
}

shinyApp(ui = ui, server = server)
```

* `output$id名`に出力を代入する。


* render系の関数は出力時に使う。

```{r}
ls(envir = environment(shiny::renderText)) %>% 
  str_subset(".*render.*")
```


    
## reactive

<h3>いままでやったのはreactivityとは少し違う。</h3>

* `render*`はinputの値が変わるたびに、再実行する。
* つまり、不要な更新も行われるということ。
* さっきの例だと
    * `numericInput`の値しか変わらないのに`sliderInput`の値を再代入してしまう。

<h3>`reactive()`を使おう!</h3>


```{r test_reactive, eval=FALSE}
ui <- fluidPage(
  titlePanel("numericInput&sliderInput"),
  fluidRow(
    column(6,
           numericInput("test_num", "数字を入力してね", value = NA, min = 0, max = 20)),
    column(6,
            sliderInput("test_slide", "スライドしよう", min = 0, max = 100, value = 20))
  ),
  textOutput("test_text")
)

server <- function(input, output) {
  reactive_test_num <- reactive(list(input$test_num, input$test_slide))
  output$test_text <- renderText({
    paste0("入力した数字は,", reactive_test_num()[[1]], "スライダーの数字は,", reactive_test_num()[[2]])
  })
}

shinyApp(ui = ui, server = server)

```

* `reactive`は関数オブジェクトの形をとる。
* `[[]]`でのアクセスは、ベクトルを返させる。


* `reactive`の関数は、`{}`でくくると複数行の表現式を受け取れる。
* `reactive`は、メモリ中の`input`変数が変わったら、再実行される。
    * 変わらなければ再代入されない。
* なんども関数を実行することは速度の低下につながる。

## observer

* `observe`は常に`input`を監視する。
* 挙動は`reactive`と同じ。

```{r , eval=FALSE}
ui <- fluidPage(
  titlePanel("numericInput&sliderInput"),
  fluidRow(
    column(6,
           numericInput("test_num", "数字を入力してね", value = NA, min = 0, max = 20)),
    column(6,
            sliderInput("test_slide", "スライドしよう", min = 0, max = 100, value = 20))
  ),
  textOutput("test_text")
)

server <- function(input, output) {
  #observe(list(input$test_num, input$test_slide))
  observe_test <- reactiveValues()
  observe({observe_test$num <- input$test_num; observe_test$slide <- input$test_slide})
  output$test_text <- renderText({
    paste0("入力した数字は,",
           #input$test_num,
           observe_test$num,
           "スライダーの数字は,",
           #input$test_slide
           observe_test$slide)
  })
}

shinyApp(ui = ui, server = server)
```


* `observe()`は,`reactive`と決定的に違う。
* `input`が変わらなくても、`observe`内の関数を再実行する。
    * `render*`内の関数を外に押し出すのにいいかも。



## endpoint

* `render*`の関数

```{r  fig.width=6, fig.asp=0.618, out.width="70%", fig.align="center"}
mermaid("
        graph LR
          id1[reactive]
          id2{observer}
          id3>endpoint]
        
          id1---id2
          id2---id3")
```


* イメージとしてはこんな感じ
* 最後に`render*`で`output`にわたす
    * `renderText()`をさっき使った
* `mermaid()`は後述


```{r test_render_table, eval=FALSE}
ui <- fluidPage(
  titlePanel("numericInput&sliderInput"),
  fluidRow(
    column(6,
           numericInput("test_num", "数字を入力してね", value = NA, min = 0, max = 20)),
    column(6,
            sliderInput("test_slide", "スライドしよう", min = 0, max = 100, value = 20))
  ),
  dataTableOutput("test_table")
)

server <- function(input, output) {
  check_var <- reactive(data.frame(num = input$test_num, slide = input$test_slide))
  observe({table_1 <- as.data.frame(check_var())})
  output$test_table <- renderDataTable({as.data.frame(check_var())})
}

shinyApp(ui = ui, server = server)
```


* `renderDataTable()`はdata.frameとmatrixを出力
* `renderTable()`は`xtable::xtable`を使うので注意！
* 詳しくは`?shiny::renderDataTable`

<h3>基本的には, reactive, endpoint, がわかればOK!</h3>

## shinyのレイアウト

### \*Panel

* 基本的には`*Panel`で書けばいい。
* `sidebarLayout()`も簡単

```{r ls_Panel}
ls(envir = environment(shiny::titlePanel)) %>% 
  str_subset(".*Panel$")
```


### fluidRow

* `fluidRow()`の中に`column(width, )`でレイアウトしていく
    * いままで使ってたやつ
* `column(width, )`のwidthは,同一の`fluidRow()`内で合計12になるようにする。
    * 2つに等分するなら`width = 6`
    * 3等分なら`width = 4`
    * 自由に、`width = 2`, `width = 4` , `width = 6`もOK

### css

1. app.R, ui.R, server.Rのあるところにcssを置く
1. `shiny::includeCSS()`でcssファイルを指定する。(パス無し)

1. `www`ディレクトリをapp.R, ui.R, server.Rのあるところに作る
1. `www`内にcssファイルを置く
1. `fluidPage(theme = "css", )`で指定する。
1. `tags$head()`内の`tags$link()`で設定する

* `tags$head()`内の`tags$style()`で直接スタイルを書く


```{r test_shiny_css, eval=FALSE}
ui <- fluidPage(
  #失敗,たぶんリポジトリのディレクトリ構造が干渉してる
  # theme = "shiny_css/test_shiny_css.css",
  #失敗,たぶん上と同じ理由
    # tags$head(
    #   tags$link(rel = "stylesheet", type = "text/css", href = "shiny_css/test_shiny_css.css")
    # ),
  #これはうまくいく。パスはRmd起点にしてある。
  #includeCSS("www/shiny_css/test_shiny_css.css"),
  
  headerPanel("numericInput&sliderInput"),
  fluidRow(
    column(6,
           numericInput("test_num", "数字を入力してね", value = NA, min = 0, max = 20)),
    column(6,
            sliderInput("test_slide", "スライドしよう", min = 0, max = 100, value = 20))
  ),
  dataTableOutput("test_table")
)

server <- function(input, output) {
  check_var <- reactive(data.frame(num = input$test_num, slide = input$test_slide))
  observe({table_1 <- as.data.frame(check_var())})
  output$test_table <- renderDataTable({as.data.frame(check_var())})
}

shinyApp(ui = ui, server = server)

```

* ちょー見づらいけど、テストだからわかりやすく。

### googleapi

* googleapiのcssを`@import`する
* 日本語は開発中らしい
* earlyaccessでcssを読み込める

```{r import_font_css, eval=FALSE}
ui <- fluidPage(
  tags$head(
    tags$style(HTML("
/*
                    @import url(//fonts.googleapis.com/earlyaccess/nicomoji.css);
                    h1, h2, h3, h4, h5, h6, p {
                      font-family: 'Nico Moji', cursive;
                    }
*/

/*
                    @import url(//fonts.googleapis.com/earlyaccess/hannari.css);
                    h1, h2, h3, h4, h5, h6, p {
                      font-family: 'Hannari', serif;
                    }
*/
                    "))
  ),
  
  headerPanel("数字の入力練習"),
  fluidRow(
    column(6,
           numericInput("test_num", "数字を入力してね", value = NA, min = 0, max = 20)),
    column(6,
            sliderInput("test_slide", "スライドしよう", min = 0, max = 100, value = 20))
  ),
  dataTableOutput("test_table")
)

server <- function(input, output) {
  check_var <- reactive(data.frame(num = input$test_num, slide = input$test_slide))
  observe({table_1 <- as.data.frame(check_var())})
  output$test_table <- renderDataTable({as.data.frame(check_var())})
}

shinyApp(ui = ui, server = server)

```


