# htmlwidgets

## htmlwidgetsとは

* javascriptをつかってRをインタラクティブにしようってこと
* html系ならなんでも組み合わせられる
* ただし、相互干渉の可能性あり
* (いっぱいあります)[http://gallery.htmlwidgets.org/]
    * 今回は`leaflet`と`DiagrammeR`を紹介
    * 主に`DiagrammeR`

## leaflet

* いけいけなマップを生成する。

```{r  process_leaflet, fig.width=6, fig.asp=0.618, out.width="70%", fig.align="center"}
# ダブルクウォーテーションを使う
mermaid('
        graph LR
        first["leaflet()"]
        second["addTiles()"]
        last[他の情報]
        
        first --> second
        second --> last')
```

---


```{r Hakodate_ShinHakodate}

map_df <- data.frame(
  popup = c("はこだて", "函館駅", "新函館北斗駅", "MIRAI BASE"),
  lng = c(140.72881, 140.7277, 140.648376, 140.757159),
  lat = c(41.768793, 41.773269, 41.904698, 41.814461)
)

# 函館駅と新函館駅を結ぶ
leaflet() %>% 
  addTiles() %>% 
  addMarkers(lng = map_df$lng[2:3], lat = map_df$lat[2:3], popup = map_df$popup[2:3]) %>% 
  addPolylines(lng = map_df$lng[2:3], lat = map_df$lat[2:3])
```

## Leaflet Route Machine

* 経路探索用のleafletプラグイン
* まだ`leaflet`には用意されてない。
* `rMaps`を使う。
    * `rCharts`が依存関係

```bash
R --no-save << EOF > install_rCharts.log 2>&1
devtools::install_github("rmnathv/rCharts")
\EOF
```

```bash
R --no-save << EOF > install_rMaps.log 2>&1
devtools::install_github("rmnathv/rMaps")
\EOF
```

---

* 絶賛失敗中です。
* jsコード読んでないのでどこが悪いかわからない。
* そのうち完成させます。

```{r route_search,eval=FALSE}
library(rMaps); library(leaflet)
map <- Leaflet$new()
map$setView(c(map_df$lat[1], map_df$lng[1]), zoom = 15)
#map$marker(c(map_df$lat[2], map_df$lng[2]), bindpopup = map_df$popup[2])
#map$marker(c(map_df$lat[4], map_df$lng[4]), bindpopup = map_df$popup[4])
map$addAssets(css = c("https://unpkg.com/leaflet@1.2.0/dist/leaflet.css", "https://unpkg.com/leaflet-routing-machine@latest/dist/leaflet-routing-machine.css"),
              jshead = c("https://unpkg.com/leaflet-routing-machine@latest/dist/leaflet-routing-machine.js", "https://unpkg.com/leaflet@1.2.0/dist/leaflet.js"))
map$setTemplate(afterScript = sprintf("
<script>
  L.Routing.control({
    waypoints: [
      L.latlng(41.77327, 140.7277),
      L.latlng(41.81446, 140.7572)
    ]
}).addTo(map);
</script>
"))
map
```


## libpng

* `leaflet`のインストール時にエラーが出る場合がある。

```
/bin/sh: libpng-config: command not found
read.c:3:17: 致命的エラー: png.h: No such file or directory
 #include <png.h>

 ERROR: compilation failed for package ‘png’
```

---

* 一応、失敗例も
* wget以下が成功例

```bash
# 失敗
sudo yum install libpng-config

# 失敗
sudo yum install libpng.x86_64

wget http://prdownloads.sourceforge.net/libpng/libpng-1.6.34.tar.gz
tar zxvf libpng-1.6.34.tar.gz
cd libpng-1.6.34
./configure
make
sudo make install

export CPLUS_INCLUDE_PATH=/usr/local/include
export LD_LIBRARY_PATH=/usr/local/lib
export LIBRARY_PATH=/usr/local/lib
```

---

```bash
R --no-save << EOF > install_png.log 2>&1
install.packages("png")
\EOF
```

```bash
R --no-save << EOF > install_leaflet.log 2>&1
install.packages("leaflet")
\EOF
```


# DiagrammeR

## DiagrammeRとは

* `graphviz`と`mermaid`が主力
* パイプを使った図の生成も可能
* DOT言語をベースにしている記述方法
    * 方言がある

## graphviz

### grViz関数

```{r test_grViz, fig.width=6, fig.asp=0.618, out.width="70%", fig.align="center"}
grViz("
digraph prac_grviz {
      //グラフ全体の設定
      graph [ rankdir = LR ]

      //ノードの設定
      node []
      a; b; c;

      //エッジの設定
      edge []

      a -> b -> c
     
}
      ")
```

---

* コメントアウトは`//`, `/* */`, `#` が使える。
* `digraph グラフ名 { グラフの情報 }`で書く
* ダウンストリーム的に上から下に順ぐりに書く
* `->`で有向, `--`で無向

---

```{r test_grViz_2, fig.width=6, fig.asp=0.618, out.width="70%", fig.align="center"}
grViz("
      digraph gogyo {
      
      graph [ charset = 'UTF-8' ]
      
      node [ shape = 'circle']
      a [ label = '木' ];
      b [ label = '火' ];
      c [ label = '土' ];
      d [ label = '金' ];
      e [ label = '水' ];
      
      edge []
      a -> b -> c -> d -> e [ arrowhead = 'none' ]
      a -> c -> e -> b -> d -> a

      }
      ")

```


---

* `[label = 'なまえ']`で表示する名前を書きます。
* `[shape = 'circle']`でノードの形を設定します。
* `[arrowtail = 'none', arrowhead = 'none']`でエッジの設定をします。

* 五行を書いてみたのですが、全然綺麗じゃないですね。

---

```{r test_grViz_2_2, fig.width=6, fig.asp=0.618, out.width="70%", fig.align="center"}
grViz("
      digraph gogyo_resetting {
      
      graph [ charset = 'UTF-8',
              rankdir = TB,
              // layout = dot
              // layout = neato
              // layout = twopi
              layout = circo
            ]
      
      node [ shape = 'circle',
             width = 0.9 ]
      a [ label = '木' ];
      b [ label = '火' ];
      c [ label = '土' ];
      d [ label = '金' ];
      e [ label = '水' ];
      
      edge []
      a -> b -> c -> d -> e [ arrowhead = 'none' ]
      a -> c -> e -> b -> d -> a

      
      {rank = min; a;}
      {rank = same; b; e;}
      {rank = max; c; d;}

      }
      ")

```

---

* とても惜しい感じになってますね。
* こんな感じでグラフが自動生成されてしまうため。
* 調整がかなり難しい。


## footnumber

```{r test_grViz_3, fig.width=6, fig.asp=0.618, out.width="70%", fig.align="center"}
grViz("
      digraph c_pointer {
      
      graph [
      charset = 'UTF8',
      rankdir = LR,
      newrank = true,
      compound = true
      ]
      
      node [
      shape = 'box'
      ]
      
      subgraph cluster_a {
      
      label = '003'
      
      /*
      // 003
      003 [ label = '@@1-1' ]
      */
      // a
      a [ label = '@@1-1' ]
      }

      // *a
      pointer_pointer [ label = '@@1-2' ]
      // **a
      base_pointer_pointer [ label = '@@1-3' ]
      
      subgraph cluster_b {
      
      label = '002'
      
      /*
      // 002
      002 [ label = '@@2-1' ]
      */
      // b
      b [ label = '@@2-1' ]
      
      }
      
      // *b
      base_pointer         [ label = '@@2-2'      ]

      subgraph cluster_c {
      
      label = '001'
      
      /*
      // 001
      001 [ label = '@@3-1' ]
      */
      // c\\n114
      c [ label = '@@3-1' ]
      //      base            [ label = '114'           ]
      
      }
      
      
      
      a -> b [ lhead = cluster_b, color = red ];
      b -> c [ lhead = cluster_c,arrowtail = diamond, color = red]

      pointer_pointer -> b
      base_pointer_pointer -> c

      base_pointer -> c
      
      {rank = same; a; pointer_pointer; base_pointer_pointer;}
      {rank = same; b; base_pointer;}
      {rank = same; c;}
      
      }
      
      [1]: c( 'a\\n002', '*a\\n001', '**a\\n114')
      [2]: c( 'b\\n001', '*b\\n114')
      [3]: c( 'c\\n114')
      ")
 
```

---

* `@@`の後に数字をつける
* `@@1-1`みたいにすると複数のfootnumberをつけれる
* `[footnumber]: `で属性を設定できる
* `graph graph_name {}`の外はRの表現を使える
* Rの表現式でのエスケープとhtmlにわたす改行文字の表現で`\\n`となる


## mermaid

* `mermaid`というグラフ生成方法もある
* 記述が簡単
* 優秀
* 通常のフローチャート
* シーケンスダイアグラム
* ガントチャート
* マジで優秀
* なんどでもいう、優秀

---


```{r  ,fig.width=6, fig.asp=0.618, out.width="70%", fig.align="center"}
mermaid("
graph LR
    id1[四角]
    id2(角丸)
    id3{ダイヤ}
    id4>よこっちょ削り]
    id5((円))
id1 --- id2
id2 --> id3
id3 ---|こっち| id4
id3 --円だよ--> id5
")
```

---


* すっきりした書き心地
* 上から順番に書いていく
* `graph`は通常のグラフ
    * `LR`, `RL`, `TB`(`TD`), `BT`で全体の方向を指定
* 表示する文字は直接書いてOK！
* ただし、文字列を明示するには`""`でくくる
    * シングルクウォーテーションは効かない
* そのため、`mermaid('グラフ')`で全体をくくる
    
---

* 矢印はいっぱいある
    * 規則性があるのでわかりやすい
    
|無向|有向|効果|
|:---:|:-----:|:-----:|
|`---`|`-->`|ふつう|
|`-.-`|`-.->`|ドット|
|`===`|`==>`|太い|
|`---|hoge|`|`-->|hoge|`|テキストつき|
|`-- hoge ---`|`-- hoge -->`|テキストつき|
|`-.->|hoge|`|`-. hoge .->`|テキストつきドット|

## sequenceDiagram

* ダイアグラムも簡単に作れる

```{r shinkansen, fig.width=6, fig.asp=0.618, out.width="70%", fig.align="center"}
mermaid("
sequenceDiagram
  participant aomori as 新青森
  participant kikonai as 木古内
  participant hokuto as 新函館北斗
  participant hakodate as 函館

aomori->>kikonai: 新幹線
kikonai->>hokuto: 新幹線
hokuto--xhakodate: 新幹線
hokuto->>hakodate: JR

Note over aomori,kikonai: 青函トンネル
")
```

---

* `sequenceDiagram`を書く
* `participant 名前`で各シーケンスの名前を設定
    * `participant id as 名前`でid名で扱えるようになる。(エイリアス)
* `エッジ: テキスト`でテキストを入れられる
* `Note 配置 Actor: テキスト`でメモを入れられる。
    * `left of`, `right of`, `over`
    * Actor(ノード)を2つ設定するとまたいでNoteを入れられる。

---

* 矢印はflowchartとはまた違う。
* 例のごとくいっぱいある

|無向|有向|ばってん|効果|
|:-----:|:-------:|:----:|:--------:|
|`->`|`->>`|`-x`|ふつう|
|`-->`|`-->>`|`--x`|点線|

## Gant diagram

* ガントチャートのこと

```{r feshiken, fig.width=6, fig.asp=0.618, out.width="70%", fig.align="center"}
mermaid("
        gantt
            title 基本情報
            dateFormat YYYY-MM-DD
            section 午前問題
            テキスト読み込み    :done, text, 2017-12-01, 30d
            午前の過去問              :done, kako_1, after text, 90d

            section 午後問題
            C言語               :done, Clang, 2018-02-01, 60d
            午後の過去問        :done, kako_2, 2018-02-01, 60d

            section 試験日程
            fe                  :crit, done, test, 2018-04-15, 1d
            合格発表            :      done, pass, 2018-05-16, 1d

            section 合格発表後
            IEEEEEEEEEEE        :active, IEEE, 2018-05-16, 10d
        ")

```

## パイプライン {#pipe_diagrammer}

* DiagrammeRのバージョンアップで最新版とCRAN版と関数群が変更になっているようです。
* バージョン1.0で実行してみてください。
* 今回は`?render_graph`を参考にしています。

```{r pipe_render_graph_1}
create_graph() %>%
  # 均等なツリーをつくる
  add_balanced_tree(
    # kは分岐の数, hは深度
    k = 2, h = 3) %>%
  render_graph()
```

---

```{r pipe_render_graph_2}
create_graph() %>%
  add_balanced_tree(
    k = 2, h = 3) %>%
  # layoutで構造をしていする
  render_graph(layout =
                 "nicely" #default
                 #"tree" #ツリー
                 #"circle" #円
                 #"kk" #defaultのぎゅっとしたやつ
                 #"fr" #defaultの点対称っぽい
               )
```

---

```{r pipe_render_graph_3}
create_graph() %>%
  add_balanced_tree(
    k = 2, h = 3) %>%
  # ノードのラベルを剥がす attr=NULL, nodes=NULL
  set_node_attr_to_display() %>% 
  render_graph(layout = "circle")
```

---

```{r pipe_render_graph_4}
create_graph() %>%
  # graphのノード(n)とエッジ(m)を設定する
  # 乱数でノードとエッジを決めているようなのでset_seedを設定する
  add_gnm_graph(n = 60, m = 5
                #, set_seed = 1
                ) %>% 
  render_graph(layout = "circle")
```

---

```{r pipe_render_graph_5}
create_graph() %>%
  add_balanced_tree(
    k = 2, h = 3) %>%
  # output = NULLでgrVizを利用してレンダリングされる
  # output = "visNetwork"でvisnetworkを利用してレンダリングされる
  render_graph(output = "visNetwork")
```

---

### 公式

* ここからは公式ドキュメントをベースに
* コードを修正していきます。
* 公式のドキュメントが更新されるのを待ちたい。


```{r traversal_1}
#乱数使われているみたい
graph <-
  create_graph() %>%
  add_n_nodes(
    n = 1,
    type = "a"
  ) %>% 
  add_n_nodes(
    n = 4,
    type = "b"
  ) %>% 
  add_n_nodes(
    n = 4,
    type = "c"
  ) %>% 
  add_edges_w_string(
    edges = "1->2 1->3 4->1 5->1 1->6 1->7 8->1 9->1"
  )
# View the created graph
render_graph(graph, output = "visNetwork")
```

---

```{r traversal_2_update}
update_graph <-  graph %>%
  select_nodes_by_id(nodes = 1) %>%
  trav_out(conditions = type == "c") %>%
  add_n_nodes_ws(1, direction = "from", type = "d")
render_graph(update_graph, output = "visNetwork")
```

---

```{r traversal_3}
nodes <-
  create_node_df(
    n = 9,
    type = c("fruit", "fruit", "fruit",
             "veg", "veg", "veg",
             "nut", "nut", "nut"),
    label = c("pineapple", "apple",
              "apricot", "cucumber",
              "celery", "endive",
              "hazelnut", "almond",
              "chestnut"))

edges <-
  create_edge_df(
    from = c(9, 3, 6, 2, 6, 2, 8, 2, 5, 5),
    to = c(1, 1, 4, 3, 7, 8, 1, 5, 3, 6))

graph <-
  create_graph(
    nodes_df = nodes,
    edges_df = edges)

render_graph(graph, output = "visNetwork")
```

---

```{r traversal_4_random_graph}
random_graph <-
  create_graph(directed = TRUE) %>% 
  add_gnm_graph(n = 5, m = 10, set_seed = 20) %>% 
  set_node_attrs(node_attr = "value", values = c(9, 8, 3, 5.5, 10))
random_graph %>% get_node_df()
random_graph %>% get_edge_df()
render_graph(random_graph, output = "visNetwork")
```

---

```{r traversal_5}
nodes <-
  create_node_df(
    n = 14,
    type = c("person", "person",
             "person", "person",
             "person", "fruit",
             "fruit", "fruit",
             "veg", "veg", "veg",
             "nut", "nut", "nut"),
    label = c("Annie", "Donna",
              "Justine", "Ed",
              "Graham", "pineapple",
              "apple", "apricot",
              "cucumber", "celery",
              "endive", "hazelnut",
              "almond", "chestnut"))

edges <-
  create_edge_df(
    from = sort(
      as.vector(replicate(5, 1:5))),
    to = as.vector(
      replicate(5, sample(6:14, 5))),
    rel = as.vector(
      replicate(
        5, sample(
          c("likes", "dislikes",
            "allergic_to"), 5,
          TRUE,
          c(0.5, 0.25, 0.25)))))

graph <-
  create_graph(
    nodes_df = nodes,
    edges_df = edges
    )

graph %>% render_graph(output = "visNetwork")
```

---

```{r traversal_6,eval=F}
set.seed(20)

graph <-
  create_graph(directed = TRUE) %>% 
  add_gnm_graph(10, 20,
                set_seed = 20)
  graph <-
    graph %>% 
   # select_nodes_by_id(i) %>% 
    set_node_attrs(
      node_attr = "type",
      values = sample(
        c("a", "b", "c"), count_nodes(graph), replace = TRUE))

  graph <-
    graph %>% 
    set_edge_attrs(
      from = get_edges(., return_type = "df")[i, 1],
      to = get_edges(., return_type = "df")[i, 2],
      edge_attr = "data_value",
      values = sample(
        seq(0, 8, 0.5), count_edges(graph), replace = TRUE))

# Look at the graph
graph %>% render_graph(output = "visNetwork")
```

---

```{r traversal_7}
set.seed(20)

# Create a graph with fruit,
# vegetables, nuts, and... people!
nodes <-
  create_node_df(
    n = 14,
    type = c("person", "person",
             "person", "person",
             "person", "fruit",
             "fruit", "fruit",
             "veg", "veg", "veg",
             "nut", "nut", "nut"),
    label = c("Annie", "Donna",
              "Justine", "Ed",
              "Graham", "pineapple",
              "apple", "apricot",
              "cucumber", "celery",
              "endive", "hazelnut",
              "almond", "chestnut"))

edges <-
  create_edge_df(
    from = sort(
      as.vector(replicate(5, 1:5))),
    to = as.vector(
      replicate(5, sample(6:14, 5))),
    rel = as.vector(
      replicate(
        5, sample(
          c("likes", "dislikes",
            "allergic_to"), 5,
          TRUE,
          c(0.5, 0.25, 0.25)))))

graph <-
  create_graph(
    nodes_df = nodes,
    edges_df = edges
    )

# Have a look at the graph
graph %>% render_graph(output = "visNetwork")

```


---

```{r traversal_8}
graph_allergies <-
  graph %>%
  select_nodes(
    conditions  = type == "person") %>%
  invert_selection() %>%
  trav_in_edge(
    conditions  = rel == "allergic_to") %>%
  trav_in_node() %>%
  set_node_attrs_ws(node_attr = "color", value = "red") %>%
  invert_selection() %>%
  set_node_attrs_ws(node_attr = "color", value = "green") %>%
  clear_selection() %>%
  select_nodes(
    conditions =  type == "person") %>%
  set_node_attrs_ws(node_attr = "color", value = "blue")
graph %>% get_edge_df

# Display the modified graph, where green
# nodes represent safe foods for the
# group of people (blue nodes); red nodes
# are the danger foods
graph_allergies %>% render_graph(output = "visNetwork")
```

---

```{r software_repository_1}
contributors_csv <-
  system.file("extdata", "contributors.csv",
              package = "DiagrammeR")

colnames(read.csv(contributors_csv,
                  stringsAsFactors = FALSE))

# Create a path to the CSV file containing
# information about the software projects
projects_csv <-
  system.file("extdata/projects.csv",
              package = "DiagrammeR")

colnames(read.csv(projects_csv,
                  stringsAsFactors = FALSE))

# Create a path to the CSV file with information
# about the relationships between the projects
# and their contributors
projects_and_contributors_csv <-
  system.file("extdata/projects_and_contributors.csv",
              package = "DiagrammeR")

colnames(read.csv(projects_and_contributors_csv,
                  stringsAsFactors = FALSE))

# Create the property graph by adding the CSV data to a
# new graph; the `add_nodes_from_csv()` and
# `add_edges_from_csv()` functions are used to create
# nodes and edges in the graph
graph <-
  create_graph() %>%
  set_graph_name("software_projects") %>%
  add_nodes_from_table(
    contributors_csv,
    set_type = person,
    label_col = name) %>%
  add_nodes_from_table(
    projects_csv,
    set_type = project,
    label_col = project) %>%
  add_edges_from_table(
    projects_and_contributors_csv,
    from_col = contributor_name,
    #from_mapping = "name",
    to_col = project_name,
    from_to_map = label,
    rel_col = contributor_role)

get_node_df(graph)

# View the graph
graph %>% render_graph(output = "visNetwork")
```

---

```{r software_repository_2}
graph_scale_width_edges <-
  graph %>%
  select_edges() %>%
  rescale_edge_attrs(
    edge_attr_from = "commits", edge_attr_to = "width",
    to_lower_bound = 0.5, to_upper_bound = 3.0)

# Inspect the graph's internal EDF
get_edge_df(graph_scale_width_edges)

# View the graph, larger edges and arrows
# indicate higher numbers of `commits`
graph_scale_width_edges %>% render_graph(output = "visNetwork")
```

---

```{r software_repository_3}
graph_scale_color_edges <-
  graph %>%
  select_edges() %>%
  rescale_edge_attrs(
    edge_attr_from = "commits", edge_attr_to ="color",
    to_lower_bound = "gray95", to_upper_bound =  "gray5")

# Render the graph, darker edges represent higher
# commits
graph_scale_color_edges %>% render_graph(output = "visNetwork")
```

---

```{r software_repository_4}
graph <-
  graph %>% 
  add_edge(
    get_node_ids(.,
      conditions = label == "Kim"),
    get_node_ids(.,
      conditions = label == "stringbuildeR"),
    "contributor") %>%
  select_last_edges_created() %>%
  set_edge_attrs_ws("commits", 15) %>%
  clear_selection()

# View the graph's internal EDF, the newest
# edge is at the bottom
get_edge_df(graph)


# View the graph to see the new edge
graph %>% render_graph(output = "visNetwork")
```

---

* まだまだありますが、ここでやめておきます。
* CRANからインストールした場合、バージョンはstableになるので修正版は使えない

