# 動的処理

## 小手調べ

* 通常、Rではメモリを先に確保する
    * 静的なうごきのほうが速い、軽い
* でも文字列をオブジェクトにすることがある
    * 動的なうごきは遅い、重い
    * どれだけのメモリを確保すればいいかわからない
* Rは動的型付けの関数型言語
    * 関数型と手続き型の中間型かな

## 関数型

* `function(fun) fun()`って感じのやつ
* ほかにもラムダとか使えるらしい
* 詳しくはhaskell, F#に任せたい。
* `lambdaR`パッケージもある。

```{r function_type}
testa <- function() print("a")

testfun <- function(fun) {fun(); print(environment())}
replicate(3, testfun(testa))
```

## 匿名関数

* 名前のない関数
* `fun = function(){}`とかのやつ
* `apply`ファミリー, `prrr::map*`, `stat_function`とかで使う
* 直接は関係ないけど、`()`でくくると代入式でもリターンしてくれる

```{r func_unknown}
(test_unknown <- "Hello")
(function(var, n) {
  tmp <- var
  for(i in 1:n) {
  var <- (var + tmp/var) / 2
  }
  return(var)})(2, 10)
```

## do.call関数 {#do_call_func}

* `do.call()`は文字列を関数として扱うことができます。
* そこまで、難しいことは無いと思う。
* `quote`と`envir`は...評価タイミングがわかりにくい


### whatとargs {#do_call_args}

* `what`は、関数のこと
    * 文字列でも、関数オブジェクトでもOK!
* `args`(引数)は`list`型にする

```{r do_call_1, error=TRUE}
do.call("rnorm", args = c(5))
set.seed(20); do.call("rnorm", args = list(5))
set.seed(20); do.call(rnorm, args = list(5))
```


### quote {#do_call_quote}

* オブジェクトを展開するかどうか
* `TRUE`だとオブジェクトを評価しない
    * 文字列っぽく扱う


```{r do_call_2, error=TRUE}
age <- 20
do.call(paste, list(age, "歳ですよ", sep = ""), quote = FALSE)
do.call(paste, list(age, "歳ですよ", sep = ""), quote = TRUE)

do.call(paste, list(as.name(age), "歳ですよ", sep = ""), quote = FALSE)
do.call(paste, list(as.name("age"), "歳ですよ", sep = ""), quote = FALSE)
do.call(paste, list(as.name(age), "歳ですよ", sep = ""), quote = TRUE)
```


* ちなみに
* `name`型は、`symbol`型のエイリアス(別名てきなやつ)

```{r name_symbol}
as.name(age)  ; as.name("age")
as.symbol(age); as.symbol("age")
```

* 基本的には、ここまでの引数だけで十分だと思います
* `envir`については、レキシカルスコープが絡むので、今回は省く

## substitute関数 {#substitute_func}

* 置換する関数
* こっちも`env`は`list`型をうけとる

```{r substitute_args, error=TRUE}
set.seed(20)
(hoge <- rnorm(5))
(names(hoge) <- c("test1", "test2", "test3", "test4", "test5"))
substitute(max(hoge))
substitute(max(test1))
substitute(max("test1"))
substitute(max("test1"), env = hoge)
```


### 置換の挙動

* ダブルクウォーテーションでくくると置換しない

```{r substitute_2}
hoge <- as.list(hoge)
substitute(max(test1))
substitute(max("test1"))
substitute(max("test1"), env = hoge)
substitute(max(test1), env = hoge)
```


* マッチの仕方を見てみる

```{r substitute_match}
hoge$test12 <- {set.seed(20); rnorm(5)}
hoge$test12
substitute(max(test12), env = hoge)
```

* 最長の文字列とマッチしていますね
* test1とはマッチしていない


### exprの型 {#substitute_expr}

* `substitute()`の第一引数`expr`
* なぜか、中身が展開されない
* 型を見てみると

```{r substitute_type}
fuga <- substitute(max(test1), env = hoge)
fuga
class(fuga) 
mode(fuga)
typeof(fuga)
class(fuga) <- "character"
fuga
```


* 結果は

|`class`|`mode`|`typeof`|
|:-----:|:----:|:------:|
|`call` |`call`|`language`|

* つまり、文字列ではないわけです。

* 最後の、classをcharacterにすると
* ベクトルになっていますね。


## eval関数 {#eval_func}

* `eval`は、表現式を実行します。
* 文字列だとびみょー

```{r eval_char}
set.seed(20)
eval("rnorm(5)")
eval(rnorm("5"))
```

* 関数部分は、文字列にすると動かない


### evalqもある {#evalq_func}

* 引数の評価をしない
* 表現式を表現式のままうけとる

```{r test_evalq, error=TRUE}
eval(rnorm(a), envir = list(a = 5))
evalq(rnorm(a), envir = list(a = 5))
```

## eval, substitute, do.call {#esd_func}

* いよいよ動的処理
* 今は、`eval`と`substitute`と`do.call`を使うのが主流らしい
* `eval`と`parse`では遅いらしい

```{r esd}
str(hoge)

substitute(max(test12), env = hoge)

eval(
  substitute(
    max(test12),
    env = hoge
  )
)
```

## 速度 {#esd_speed}

```{r test_eval}
microbenchmark::microbenchmark(
  esd = function() eval(substitute(do.call(func, args = list(n = 30)), env = list(func = "rnorm"))),
   ep  = function() eval(parse(text = paste0("rnorm", "(", "n" ,")")), envir = list(n = 30)),
   times = 20
 )
```

* meanを見るとesdのほうが速いですね
