# ポインタ {#pointer_R_C}

## ポインタとは {#pointer_what}

* C言語とかでよくみる
* Rだとポインタはないことになってる

* ここからはC言語をベースにしていきたいと思います


* ポインタというのは、値が入っているメモリのアドレスを参照すること

* 足し算をしてみると

```{r tutorial_pointer, engine='c', engine.path='/usr/bin/gcc'}
void plusfunc(double *x, double *y, double *res) {
  *res = *x + *y;
}
```

```{r tutorial_pointer_R}
a <- 5; b <- 6; res <- 0;
.C('plusfunc',as.numeric(a), as.numeric(b), res = as.numeric(res) )
```


* 図にしてみると

```{r graph_pointer}
grViz("
      digraph graph_pointer_c {
        graph [ rankdir = RL,
                newrank = true ] // --------------------

        node [ shape = box ] // ------------------------

        subgraph cluster_a {
          label = 'aのアドレスと値'

          a_address [ label = 'aのアドレス\n120' ]

          a [label = 'a\n6']
        }

        subgraph cluster_x {
          label = 'xのアドレスと値'

          x_address [ label = 'xのアドレス\n200' ]

          x [ label = 'x\n120' ]

          x_pointer [ label = '*x\n6' ]
        }

        edge [] // ------------------------

        a_address -> x [ color = '#ff0000' ]
        x_pointer -> a [ color = '#660000' ]

      {rank = max; x_address; x; x_pointer}
      {rank = min; a_address; a;}
      }")
```


* こんな感じ
* aのアドレスである120が、ポインタxの値になっている
* ポインタxの指し示す値が6になっている
    * 厳密には少し違う

## Rはポインタ {#pointer_R}

* Rのオブジェクトはポインタ
* アドレスの部分を張り替えているだけ
* つまり、同じ値だったらアドレス同じでいいじゃん

```{r assign_object}
a <- 2
a

a <- "char"
a

a <- TRUE
a
```


## Rのメモリ {#memory_R}

* メモリに値を保存している
* では、メモリ量はどれぐらい使っているか

```{r memory_test}
# r4dsだとdiamondsを使っている
mtcars2 <- mtcars
pryr::object_size(mtcars)
pryr::object_size(mtcars2)
pryr::object_size(mtcars, mtcars2)
```

* 2つ合わせても6.74kBですべて一致している


```{r memory_test2}
mtcars3 <- mtcars %>% 
  mutate(tpg = mpg / ( 4 * qsec ))
pryr::object_size(mtcars)
pryr::object_size(mtcars3)
pryr::object_size(mtcars, mtcars3)
```

* mtcars3でむしろメモリ量へってる
* 2つあわせると増えてる
    * やっぱり、合わせた値じゃない


```{r}
as_tibble(mtcars) %>% head() %>% 
  knitr::kable()
as_tibble(mtcars3) %>% head() %>% 
  knitr::kable()
```


* ちゃんと一列増えている
* メモリが節約されてる
* おそらくアドレスが共有されている


```{r memory_graph}
grViz("
      digraph memory_image {
        graph [ charset = 'UTF-8',
                rankdir = BT,
                compound = true
              ]

        node [ shape = egg ]

        subgraph cluster_value {
          
          mpg; cyl; disp;
          hp; drat; wt;
          qsec; vs; am;
          gear; carb;
        }

        tpg;

        mtcars;
        mtcars3;

        edge[]

        mtcars -> wt [ lhead = cluster_value, headport = s ]
        mtcars3 -> disp [ lhead = cluster_value, headport = s ]
        mtcars3 -> tpg

      }")
```

